

### COORDONNÉES

¶
16 Place Carnot, 06440, L'Escarene

0662622574

bernier.cedric\_06@hotmail.fr

**4** 23/06/1988

Française

Permis B, Permis Côtier

www.linkedin.com/in/cedricbernier-418096159

#### **COMPÉTENCES**

• Travail en equipe :Niveau avancé

• Prendre des initiatives: Niveau avancé

• Autonome: Niveau avancé

· Organisé: Niveau avancé

• Polyvalent: Niveau avancé

Maitrise outil informatique: Niveau avancé

# **CEDRIC BERNIER**

#### **PROFIL PROFESSIONNEL**

#### Développeur Web Full Stack en cours de formation

Apres 10 ans d'expérience passés dans le commerce de Matériaux de construction, j'ai eu envie de me lancer dans un nouveau défis. La réalisation de site web (e-commerce,...) ainsi que le codage m'ont toujours attiré.

Je pense que je réunis les points essentielles pour atteindre mes objectifs. Mes **expériences** passée, mon sens du **relationnel**, ma **créativité**, mon **exigence** et ma **connaissance du commerce** font de moi une personne capable d'être opérationnel très rapidement.

#### PARCOURS PROFESSIONNEL

## Formation Developpeur WEB Full Stack, 06/2021 - Actuel STUDI - En ligne

- Préparation BAC +2
- Front-end: HTML, CSS, JavaScript (notamment avec un framework de type angular, react, vue.js...)
- Back-end, base de données, API (Python, Ruby, PHP, C#, Java...)
- Architecture et infrastructure, choix des outils, technos, logiciels, systèmes d'exploitation etc.

#### **Gestionnaire Libre Service,** 07/2011 - 02/2021 **Girard Materiaux** - Saint Laurent du Var, 06 - CDI

- Gestion des stock, commandes et livraison
- Animation de la relation commerciale avec les clients
- Animation et suivi du bon état marchand du Libre-Service
- Renseignement et émargement des documents logistique
- Réalisation des inventaires
- Ventes de matériaux de construction
- · Réalisation des encaissements
- Rangement et nettoyage des aires de stockage
- Réception et contrôle des marchandises

#### Employée de caisse, 02/2010 - 04/2010 Gap Diffusion - Antibes, 06 - CDD

- Implantation des produits dans le magasin, pour ouverture.
- Utilisation des caisses et des systèmes de PDV pour demander et enregistrer les commandes des clients et calculer les factures.

**Equipier de vente,** 10/2009 - 01/2010 **Carrefour** - Nice - CDD

• Mise en rayon des cadeaux NOEL

Conseiller de vente, 04/2008 - 03/2009 Castorama - Mandelieu la napoule - CDI

• Commande et mise en place des marchandises Rayon Peinture

**Vendeur Approvisionneur,** 01/2008 - 02/2008 **Metro Cash and Carry** - Nice - CDD

• Approvisionner le rayon Frais en respectant les DLC

#### **FORMATION**

**Bac**: Logistique, 09/2012 - 07/2013 **AFT - IFTIM** - Nice - Mention "Bien"